臺灣高雄地方法院刑事判決
111年度訴字第571號
公  訴  人  臺灣高雄地方檢察署檢察官
被      告  林忠文


指定辯護人  本院公設辯護人  蘇鴻吉
上列被告因違反毒品危害防制條例案件，經檢察官提起公訴（11
1年度偵字第14772號、111年度偵字第20409號），本院判決如下
：
    主  文
林忠文犯販賣第二級毒品罪，累犯，處有期徒刑伍年壹月。又犯
販賣第二級毒品罪，累犯，處有期徒刑伍年貳月。應執行有期徒
刑伍年陸月。
扣案如附表編號3、4所示之物沒收。未扣案之犯罪所得新臺幣壹
仟伍佰元沒收，於全部或一部不能沒收或不宜執行沒收時，追徵
其價額。
    犯罪事實
一、林忠文明知甲基安非他命係毒品危害防制條例第2條第2項第
    2款所列之第二級毒品，不得非法持有、販賣，竟基於販賣
    第二級毒品甲基安非他命以營利之犯意，以附表編號4所示
    之門號0000000000號行動電話作為聯絡毒品交易之工具，分
    別為下列犯行：
　㈠李金庭於民國110年11月17日13時28分許，以其持用之門號00
    00000000號行動電話與林忠文持用之上揭行動電話聯絡，暗
    示欲以新臺幣（下同）500元向林忠文購買第二級毒品甲基
    安非他命1小包，林忠文應允後，即於同日13時59分許，在
    高雄市○○區○○○路00號之「悅誠大樓」前，販賣第二級毒品
    甲基安非他命1小包（重量約0.3公克）予李金庭，李金庭並
    當場交付500元予林忠文。
　㈡李金庭於110年11月19日10時6分許，以其持用之上揭行動電
    話與林忠文持用之上揭行動電話聯絡，暗示欲以1,000元向
    林忠文購買第二級毒品甲基安非他命2小包，其中100元價金
    先賒欠，林忠文應允後，於同日10時15分許，在前開「悅誠
    大樓」前，販賣第二級毒品甲基安非他命2小包（重量共約0
    .6公克）予李金庭，李金庭當場交付900元予林忠文，之後
    再交付價值100元之食物予林忠文。
    嗣經員警對林忠文持用之行動電話執行通訊監察，並於111 
     年5月9日13時46分許，持本院核發之搜索票，搜索林忠文 
     位於高雄市○○區○○街0號9樓之42住處，扣得附表所示    
  之物，而查悉上情。
二、案經高雄市政府警察局鼓山分局報告臺灣高雄地方檢察署檢
    察官偵查起訴。
    理  由
壹、證據能力部分
　　按刑事訴訟法第159條之1至159條之4為傳聞法則之例外規定
    ，被告以外之人於審判外之陳述，雖不符前4條之規定，而
    經當事人於審判程序同意作為證據，法院審酌該言詞或書面
    陳述作成時之情況，認為適當者，亦得為證據，刑事訴訟法
    第159條之5第1項定有明文。查本判決所引用之供述證據，
    業經檢察官、被告林忠文及辯護人同意有證據能力（見本院
    111年度訴字第571號卷【下稱本院卷】第62、85頁），本院
    審酌該等證據作成時之情狀並無違法或不當等情形，認為以
    之作為本案證據亦屬適當，依上開規定自得作為認定事實之
    依據。　　　　　　
貳、實體部分
一、得心證之理由
  ㈠前開犯罪事實業據被告林忠文於警詢、偵訊及本院審理時自
    白在卷（見高雄市政府警察局鼓山分局高市警鼓分偵字第11
    171382900號卷【下稱警一卷】第6-9、11-12頁、臺灣高雄
    地方檢察署111年度偵字第14772號卷【下稱偵卷】第113-11
    5頁、本院卷第85、94頁），核與證人李金庭於警詢、偵訊
    之證述情節大致相符（見警一卷第107-109頁、偵卷第69-71
    頁），並有本院110年聲監字第000823號通訊監察書、高雄
    市政府警察局鼓山分局偵查隊通訊監察聽譯文表、監視器錄
    影畫面擷取照片及現場勘查照片在卷可佐（見警一卷第35、
    46-47頁、偵卷第141-197頁）。員警並於111年5月9日在被
    告當時位於高雄市○○區○○街0號9樓之42住所執行搜索，扣得
    附表編號3、4所示之物，有本院111年聲搜字第000498號搜
    索票、高雄市政府警察局鼓山分局搜索筆錄暨扣押物品目錄
    表及現場扣案物照片可佐（見警一卷第15-23頁），足認被
    告上開任意性自白與事實相符，並有證據補強，堪以認定。
  ㈡按販賣毒品之所謂販賣行為，須行為人主觀上有營利意圖，
    且客觀上有販入或賣出毒品行為，即足構成，至於實際上是
    否已經獲利，則非所問（最高法院93年度台上字第1651號判
    決參照）。被告確有為上開2次販賣第二級毒品甲基安非他
    命行為，已如前述，參以被告於審理中自承：我轉賣李金庭
    甲基安非他命時，是賺取可以自己吃的量抽出來的等語（見
    本院卷第94頁），堪信被告販賣第二級毒品甲基安非他命時
    ，確有從中賺取量差，而有牟利之意圖及事實，被告販賣第
    二級毒品甲基安非他命之行為，主觀上確有營利之意圖，應
    堪認定。
  ㈢綜上所述，本件事證明確，被告上開2次販賣第二級毒品甲基
    安非他命犯行，均堪認定，應依法論科。
二、論罪科刑
  ㈠核被告所為，均係犯毒品危害防制條例第4條第2項之販賣第
    二級毒品罪。被告販賣第二級毒品前持有第二級毒品之低度
    行為，均為販賣第二級毒品之高度行為所吸收，不另論罪。
    被告所犯上開2次犯行，犯意各別，行為互殊，應予分論併
    罰。
  ㈡刑之加重減輕事由：
  ⒈被告前因殺人等案件，經本院以89年重訴字第25號判處有期
    徒刑20年確定，於106年11月2日假釋出監並付保護管束，於
    109年2月1日保護管束期滿執行完畢等情，有臺灣高等法院
    被告前案紀錄表在卷可參，並經公訴檢察官依憑前揭判決執
    行情形，主張被告為累犯並提出本院89年度重訴字第25號判
    決及臺灣高雄地方檢察署執行指揮書電子檔紀錄為證（見本
    院卷第101-107頁），被告於受上開有期徒刑執行完畢後，5
    年以內故意再犯本件有期徒刑以上之2罪，均為累犯。本院
    考量被告並未因上開案件徒刑之執行而知所警惕，仍再犯本
    案犯行，對刑罰反應力薄弱，本案並無應處最低法定刑亦無
    刑法第59條規定得減輕之情形，且適用累犯加重規定亦無超
    過其所應負擔罪責之情事，爰依刑法第47條第1項之規定加
    重其刑（法定刑為無期徒刑部分，不得加重）。　　
  ⒉偵審自白減輕：
　　按犯第4條至第8條之罪於偵查及歷次審判中均自白者，減輕
    其刑，毒品危害防制條例第17條第2項定有明文。查被告於
    偵查及本院審理中，始終就本案各次犯行均自白不諱，業如
    前述，符合毒品危害防制條例第17條第2項之規定，爰均依
    法減輕其刑。
  ⒊關於供出毒品上游：
　　按毒品危害防制條例第17條第1項規定，犯該條例第4條至第
    8條、第10條或第11條之罪，供出毒品來源，因而查獲其他
    正犯或共犯者，減輕或免除其刑。查被告固於警詢供稱：我
    的毒品是向綽號「大頭」之男子購買等語（見警一卷第9頁
    ），惟經本院向高雄市政府警察局鼓山分局函詢本件是否有
    因被告供出毒品來源而查獲上游「大頭」，經函覆略以：未
    因犯嫌林忠文之供述而查獲其毒品上游等語，有高雄市政府
    警察局鼓山分局111年9月2日高市警鼓分偵字第11172659900
    號函可稽（見本院卷第51頁)，是本件應無毒品危害防制條
    例第17條第1項減免其刑規定之適用。
  ⒋刑法第59條酌減其刑部分：
　　辯護人固為被告之利益請求依刑法第59條予以減刑等語（見
    本院卷第61頁），惟按刑法第59條規定犯罪之情狀可憫恕者
    ，得酌量減輕其刑，其所謂犯罪之情狀，與同法第57條規定
    科刑時應審酌之一切情狀，並非有截然不同之領域，於裁判
    上酌減其刑時，應就犯罪一切情狀（包括第57條所列舉之10
    款事項），予以全盤考量，審酌其犯罪有無可憫恕之事由（
    即有無特殊之原因與環境，在客觀上足以引起一般同情，以
    及宣告法定低度刑，是否猶嫌過重等等），以為判斷（最高
    法院95年度台上字第6157號判決參照）。經查，被告並無何
    非販賣甲基安非他命予他人不可之正當事由，難認在客觀上
    足以引起一般同情，並參以被告於本案犯罪動機、手段、次
    數等犯罪情節，被告本案犯行經依毒品危害防制條例第17條
    第2項規定減輕其刑後，法定最低刑度大幅降低，已無情輕
    法重或刑罰過苛之情，實無併予適用刑法第59條酌減其刑之
    餘地，是辯護人上開所請，尚難准許。　
　⒌綜上，被告所犯二罪均應依累犯之規定加重其刑（其中法定
    刑無期徒刑部分，依法不得加重），並均應依偵審自白之規
    定，減輕其刑。被告因同時有前揭刑之加重及減輕事由，應
    依刑法第71條第1項規定先加後減之（其中法定刑為無期徒
    刑部分，依法不得加重）。　
  ㈢爰以行為人責任為基礎，審酌被告應知毒品對於人體身心健
    康之危害性，且對社會治安亦有相當危害，依法不得販賣，
    被告卻為圖不法利益，販賣第二級毒品甲基安非他命予李金
    庭施用，危害他人身體健康及社會秩序匪淺，所為實屬不該
    ；審酌被告坦承犯行之犯後態度，兼衡被告販賣毒品之種類
    、對象、次數，暨參以被告自陳國小肄業之智識程度、現做
    清潔工、鐵工，一天收入約800、900元之經濟狀況、未婚、
    無小孩需扶養等一切情狀（見本院卷第95頁），分別量處如
    主文第1項所示之刑。另查被告所犯上開2次販賣第二級毒品
    犯行，犯罪時間在110年11月17日至19日間，犯罪手法相同
    、犯罪時間相近、交易對象同一、交易金額非鉅，被告實質
    侵害法益之質與量，未如形式上單從罪數所包含範圍之鉅，
    另考量因生命有限，刑罰對受刑人所造成之痛苦程度，係隨
    刑度增加而生加乘效果，就被告所犯如主文第1項所示之2罪
    定其應執行刑如主文第1項所示。
三、沒收
　㈠犯毒品危害防制條例第4條至第9條、第12條、第13條或第14
    條第1項、第2項之罪者，其供犯罪所用之物，不問屬於犯罪
    行為人與否，均沒收之，毒品危害防制條例第19條第1項定
    有明文，此為刑法第38條第2項之特別規定，應優先適用。
    查被告於偵查及本院陳稱：扣到的夾鏈袋是之前李金庭拿給
    我，說要讓我分裝用，就是裝我抽出來的那些甲基安非他命
    ，扣案的手機有用來聯絡本案使用等語（見偵卷第115頁、
    本院卷第63頁），且有通訊監察譯文可稽（詳如上述），堪
    認扣案如附表編號3、4所示之物，係供被告於販賣第二級毒
    品甲基安非他命犯行所用之物，應依毒品危害防制條例第19
    條第1項規定，不問是否屬於被告所有，均宣告沒收。至被
    告雖於本院另改稱：扣案的夾鏈袋沒有用來分裝販賣的毒品
    ，我買的時候本來就有夾鏈袋等語（見本院卷第63頁），誠
    與其前所述不符，而本院參以被告於偵查及本院陳稱：（問
    ：賣500元安非他命給李金庭可以賺取多少？）我從裡面挖
    一點像一顆米粒大小自己施用。（問：賣900元安非他命可
    以賺取多少？）我從裡面挖一點像兩顆米粒大小自己施用。
    我是從中抽取出來，再把剩下的給他等語（見偵卷第114頁
    、本院卷第63-64頁），堪認被告自上游處購得毒品後，會
    先挖取部分供己施用，其餘再賣給李金庭，故認被告前於偵
    查時所陳扣案夾鏈袋係用於分裝抽出來的毒品等情較為可採
    ，附此敘明。
　㈡按犯罪所得，屬於犯罪行為人者，沒收之。前二項之沒收，
    於全部或一部不能沒收或不宜執行沒收時，追徵其價額。刑
    法第38條之1第1項前段、第3項定有明文。查被告於警詢、
    偵查及本院陳稱：李金庭（110年11月17日）以500元向我購
    買毒品，有交錢給我，我交毒品給他。（110年11月19日）
    他應該要給我1,000元，他有給我900元，欠我的100元後來
    拿食物給我折抵等語（見警一卷第8頁、偵卷第114頁、本院
    卷第94頁），是以，堪認被告2次販賣第二級毒品之販賣所
    得為1,500元（計算式：500＋1,000＝1,500），雖均未扣案，
    仍應隨依刑法第38條之1第1、3項規定宣告沒收，並諭知於
    全部或一部不能沒收或不宜執行沒收時，追徵其價額。
　㈢至扣案如附表編號1、2所示之物，依卷內證據難認與本案被
    告販賣第二級毒品犯行有關，爰均不予宣告沒收。
據上論斷，應依刑事訴訟法第299條第1項前段，判決如主文。
本案經檢察官游淑玟提起公訴，檢察官郭武義到庭執行職務。
中　　華　　民　　國　　111 　年　　10　　月　　27　　日
                  刑事第十庭  審判長法  官  曾鈴媖
　　　　　　　　　 
　　　　　　　　　                  法  官  林怡姿
　　　　　　　　　
　　　　　　　　　                  法　官  蔣文萱
以上正本證明與原本無異。
如不服本判決應於收受判決後20日內向本院提出上訴書狀，並應
敘述具體理由。其未敘述上訴理由者，應於上訴期間屆滿後20日
內向本院補提理由書(均須按他造當事人之人數附繕本)「切勿逕
送上級法院」。
中　　華　　民　　國　　111 　年　　10　　月　　27　　日
                                    書記官  廖佳玲
  
附表：
編號 扣案物品名稱/數量 備註 執行時間：111年5月9日13時46分 執行處所：高雄市○○區○○街0號9樓之42   1 甲基安非他命1包 白色結晶，檢驗前淨重0.040公克、檢驗後淨重0.030公克，檢出第二級毒品甲基安非他命。（警二卷第15頁） 2 吸食器1組  3 夾鏈袋1包  4 IPHONE手機1支（門號：0000000000，IMEI：000000000000000）  

附錄本件論罪科刑法條： 
《毒品危害防制條例第4條第2項》
製造、運輸、販賣第二級毒品者，處無期徒刑或十年以上有期徒刑，得併科新臺幣一千五百萬元以下罰金。